Henrique M. Miranda

Montadas - PB



Resumo _

Técnico em Informática pela Instituto Federal de Educação, Ciência e Tecnologia da Paraíba, Campus de Campina Grande, Graduação em andamento em tecnologia em telemática na mesma, desenvolvedor Full Stack e Designer por paixão. Programo a cerca de 6 anos, comecei com meus 14 anos vendo pascal. Participei de diversos projetos no IFPB-CG, tais como, Projeto de Excelência em Microeletrônica (PEM), Laboratório de Inteligência Artificial (LIA), Programa Olímpico de Programação(POP), fui monitor de Programação orientada a objetos para cursos Técnicos e atualmente sou desenvolvedor no laboratório Assert Polo embrapii no IFPB-CG e na SolarView e um dos maintainers da tradução da documentação do GatsbyJS.

Competências _____

Meu Foco React JS, React Native, Node.js, UI e UX

Linguagens Typescript, Javascript, HTML5, CSS3, SASS, Python, Java, C, entre outras

Ferramentas Git, Github, Gitlab, docker, Metodologias ágeis, entre outras

Banco de dados PostgreSQL, MySQL, MongoDB, Redis e InfluxDB

Formação _____

Graduando em Tecnologia em Telemática

Instituto Federal de Educação, Ciência e Tecnologia da Paraíba

Instituto Federal de Educação, Ciência e Tecnologia da Paraíba

Campina Grande, PB

Set, 2017 - PRESENTE

Técnico em Informática integrado ao médio

Campina Grande, PB

Fev., 2014 - Fev., 2017

Ago, 2019 - PRESENTE

Nov, 2019 - PRESENTE

Experiências _

Desenvolvedor Front end Home Office

SOLARVIEW Ago, 2020 - PRESENTE

· Lidando com design, frontend web, desenvolvendo novas funcionalidades e fazendo manutenção nas existentes

· Tecnologias: Javascript, Typescript, Vue.js

Desenvolvedor Full Stack Campina Grande, PB

LABORATÓRIO ASSERT - IFPB

· Lidando com design, backend, frontend web, aplicativo mobile, microcontroladores entre outras

• Linguagens: Javascript, Typescript e C

Membro estudante Campina Grande, PB

RAMO ESTUDANTIL IEEE DO IFPB-CG · Orientador no projeto Collab Branch, desenvolvendo aplicações web para benefícios dos alunos do campus

Campina Grande, PB

Monitor de POO

INSTITUTO FEDERAL DE EDUCAÇÃO, CIÊNCIA E TECNOLOGIA DA PARAÍBA Abr., 2019 - Dez., 2019

Monitor na disciplina de Programação Orientada a Objetos (POO) para o curso técnico em Informática no IFPB-CG

Instrutor de programação Campina Grande, PB

Instituto Federal de Educação, Ciência e Tecnologia da Paraíba

Julho 2019 - Dezembro 2019

 Preparando alunos para competições de informática a nível de ensino médio, mais especificamente para a Olimpíada Paraibana de Informática (OPI) e para a Olimpíada Brasileira de Informática (OBI)

Projetos

Owlify

PROJETO DE GRADUAÇÃO EM TELEMÁTICA

Em andamento

- · Plataforma de monitoramento de temperatura e umidade para controle de qualidade de vacinas.
- Tecnologias utilizadas: Nodejs, React Native, Typescript, Arduíno, NodeMCU, LoRa entre outras.

Nature of Code

PROJETO PESSOAL Em andamento

- Repositório para aprender e ensinar sobre "The Nature of Code", um livro sobre maneiras simples de abstrair o mundo com código começando com a física básica.
- Tecnologias utilizadas: Javascript e p5.js.
- Repositório: https://github.com/henry-ns/nature-of-code

Coronavírus BR

PROJETO PESSOAL 2020

- Site desenvolvido para ajudar e informar o povo brasileiro sobre a pandemia de COVID-19.
- Tecnologias utilizadas: Typescript, ReactJS, Gatsbyjs, GraphQL.
- Repositório: https://github.com/henry-ns/coronavirusbr

Leitura Orgânica

DESAFIO 2020

- Sistema que calcula a velocidade de leitura das pessoas.
- Tecnologias utilizadas: Typescript, ReactJS, Gatsbyjs, GraphQL.
- Repositório: https://leituraorganica.thehenry.dev

Meu portfólio

PROJETO PESSOAL 2019

- Site sobre mim, meus projetos, o que eu gosto.
- · Tecnologias utilizadas: Typescript, ReactJS, Gatsbyjs, GraphQL.
- Repositório: https://github.com/henry-ns/portfolio

Celebino

PROJETO DE GRADUAÇÃO EM TÉCNICO DE INFORMÁTICA

2016

- Consiste em um desenvolvimento de um ambiente Android para o monitoramento da água proveniente de ar-condicionados utilizando Arduíno.
- Tecnologias utilizadas: Java no servidor e no aplicativo e C para Arduíno.
- Repositório: https://github.com/henry-ns/celebino

Prêmio _

Finalista da Hiring Code da Gama Academy

São Paulo, SP

Treinamento e desenvolvimento Full Stack, promovido pela Gama Academy, com a parceria da Vtex e AWS realizado de forma online e ficou entre os 150 melhores dos mais de 3.000 inscritos, classificando-se para a

2020

FASE FINAL.

Finalista da 7ª Campus Mobile - Categoria Smart Cities

São Paulo, SP

Sistema para monitorar informações de qualidade do ar através do dispositivo que pode capturar aspectos como temperatura do ar, umidade do ar e concentração de alguns gases (atualmente CO, CO2 e NH3) no ambiente.

2019

Idiomas

- Português Nativo
- Inglês Intermediário